臺灣新竹地方法院刑事判決　　　　　　　　　　　　　九十一年度易字第五三八號
　　公　訴　人　臺灣新竹地方法院檢察署檢察官
　　被　　　告　乙○○
右列被告因竊盜案件，經檢察官提起公訴（九十一年度偵字第三一二五號），本院判
決如左：
    主  文
乙○○竊盜，處有期徒刑肆月。如易科罰金，以佰元折算壹日。
    事  實
一、乙○○於民國九十一年五月三十一日十五時許，在其位於新竹市○○路○段六百
    四十八巷八十四弄十七號現住處對面車棚後方，見甲○○所有之車牌號碼ＶＭＭ
    ─七七六號之機車（原於九十一年五月九日晚間，停放在新竹市○區○○路二段
    光復中學前路邊，遭不詳人士竊走），停放在該處，竟意圖為自己不法之所有，
    徒手竊得前開機車，並將之牽到其上揭現住處門口停放，並旋向不知情之友人丙
    ○○借用白色機車大鎖一個，鎖在前開機車後輪上。嗣於九十一年六月二日十四
    時二十分許，乙○○正持一字螺絲起子欲撬開前開機車大鎖時，為警當場查獲，
    並扣得前開機車（業已發還）及一字螺絲起子一支。
二、案經新竹市警察局第三分局報請臺灣新竹地方法院檢察署檢察官偵查起訴。
    理  由
一、訊據被告乙○○固對於右揭時地徒手牽出上開機車，至其現住處門口停放，並以
    大鎖鎖在該機車後輪上等情供承不諱，惟矢口否認有何竊盜犯意，辯稱：當時看
    那臺車還很新，想說可能是別人偷了以後放在那裡，所以好奇把它牽出來，並停
    放在住處大門口旁邊，看會不會有人來牽，也因此才用大鎖先鎖上，以防別人又
    牽走。為警查獲當時，是拿著一字螺絲起子要去打開原來鎖上之大鎖，打算要把
    機車牽回去原處停放云云。經查，右揭事實業據被告乙○○於歷次警、偵訊及本
    院審理時均坦承：確實將上開機車自原停放處徒手牽回自己現住處門口停放，並
    向不知情之證人丙○○借機車大鎖，鎖在前揭機車後輪上等情，及於偵訊時供述
    ：以為那輛機車是人家不要的，放在該處很久，所以牽來代步用等語不諱，核與
    證人丙○○於警訊中所證述：被告借了大鎖之後，便將大鎖鎖在該車牌號碼ＶＭ
    Ｍ—七七六號之機車後輪上，其不知道該機車是失竊車輛之內容相符，且經被害
    人甲○○於警、偵訊時陳述失竊情節在卷，並有贓證物品認領保管收據及車輛竊
    盜、車牌失竊資料個別查詢報表查詢車輛認可資料各一份附卷足稽。被告雖以上
    揭情詞置辯，然被告於警訊時及本院審理時已自承：將上揭機車自原停放處徒手
    牽至自己所居住之新竹市○○里○○路○段六百四十八巷八十四弄十七號門口時
    ，係將該車之車頭朝外，車牌朝內，蓋因想說該機車應是失竊車輛，怕警察巡邏
    時發現。（既然如此，要來牽車的人如何可以看的到？）因為機車的置物箱鎖頭
    已經被破壞等情甚明，則被告若果有如其於本院審理時所辯：想說該機車可能是
    失竊車輛，牽出來後，看會不會有人來牽等情，其為何不乾脆報警處理，反係擔
    心警察巡邏發現，而特意將車牌朝內停放？況且，如被告真意希望失主注意到該
    車而來牽走，其又豈有反將車牌號碼如此明顯之特徵刻意隱匿，反希求真正機車
    所有人會去注意到可能係遭真正竊賊破壞惟機車所有人並不知道已遭破壞之置物
    箱鎖頭此部分而能尋獲？再者，上揭失竊之機車僅是置物箱鎖頭被破壞，並非整
    個置物箱均遭破壞或不見，則當被告將該機車車頭朝外時，機車置物箱亦會遭機
    車龍頭擋住，又如何期待失主在找尋時會去注意到如此細微之處而能因而尋獲？
    是以被告於本院審理時所辯均顯與常情不符，而無足採信，應認其於偵訊時所自
    承：係要將該車牽來代步等情足堪採信，本案事證明確，被告犯行足堪認定，應
    予依法論科。
二、核被告乙○○所為，係犯刑法第三百二十條第一項之普通竊盜罪。爰審酌被告犯
    罪之動機、手段、目的、情節、所生危害及犯後僅供承部分犯行等一切情狀，量
    處如主文所示之刑，並諭知易科罰金之折算標準，以資懲儆。又扣案之一字螺絲
    起子一支，雖為被告所有之物，然並非供被告為上揭犯行所用之物，爰不予宣告
    沒收之，附此敘明。
據上論斷，應依刑事訴訟法第二百九十九條第一項前段，刑法第三百二十條第一項、
第四十一條第一項前段，罰金罰鍰提高標準條例第一條前段、第二條，判決如主文。
本案經檢察官劉邦繡到庭執行職務。
中      華      民      國    九十一    年      八      月      三十    日
                                臺灣新竹地方法院刑事第二庭
                                        法  官  楊  惠  芬
右正本證明與原本無異。
如不服本判決，應於判決送達後十日內向本院提出上訴狀（應附繕本），上訴於臺灣
高等法院。
                                        書記官  鄭  敏  郎
中      華      民      國    九十一    年      八      月      三十    日
附錄本案論罪科刑法條：
刑法第三百二十條第一項：
意圖為自己或第三人不法之所有，而竊取他人之動產者，為竊罪，處五年以下有期
徒刑、拘役或五百元以下罰金。
